臺灣橋頭地方法院民事裁定
111年度勞執字第25號
聲  請  人  林駿成  


相  對  人  台東初鹿乳品有限公司

法定代理人  劉順法  
上列當事人間聲請勞資爭議執行裁定事件，本院裁定如下：
    主  文
高雄市政府勞工局民國一一一年二月十七日勞資爭議調解紀錄調
解方案第一項所載：「資方(台東初鹿乳品有限公司)就本案有關
工資、勞健保、終止勞動契約等爭議，同意給付勞方林駿成新臺
幣43,985元(以上內含工資、資遣費)，雙方達成和解。」之調解
內容，就相對人應給付聲請人新臺幣肆萬參仟玖佰捌拾伍元部分
，准予強制執行。
聲請程序費用新臺幣伍佰元由相對人負擔。
    理  由
一、聲請意旨略以：聲請人與相對人間關於工資、資遣費等勞資
    爭議，於民國111年2月17日經高雄市政府勞工局為勞資爭議
    調解，而調解成立在案，依兩造達成之調解方案所示，相對
    人應給付聲請人新臺幣(下同)43,985元，惟相對人未依調解
    方案履行義務，爰聲請准予強制執行等語。
二、按勞資爭議調解委員會作成之調解方案，經勞資爭議雙方當
    事人同意在調解紀錄簽名者，為調解成立；勞資爭議經調解
    成立或仲裁者，依其內容當事人一方負私法上給付之義務，
    而不履行其義務時，他方當事人得向該管法院聲請裁定強制
    執行並暫免繳裁判費；又有下列各款情形之一者，法院應駁
    回其強制執行裁定之聲請：(一)調解內容或仲裁判斷，係使
    勞資爭議當事人為法律上所禁止之行為，(二)調解內容或仲
    裁判斷，與爭議標的顯屬無關或性質不適於強制執行，(三)
    依其他法律不得為強制執行，勞資爭議處理法第19條前段、
    第59條第1項、第60條分別定有明文。
三、本件聲請人及相對人間之勞資爭議，前經高雄市政府勞工局
    指派調解人，依勞資爭議處理法規定，作成調解方案，其方
    案第1、2項載明：「資方(台東初鹿乳品有限公司)就本案有
    關工資、勞健保、終止勞動契約等爭議，同意給付勞方林駿
    成新臺幣43,985元(以上內含工資、資遣費)，雙方達成和解
    。」、「前開金額資方同意於111年02月21日(含)前匯入勞
    工原薪帳戶。上述給付金額，資方如有遲延或未付者，勞方
    得向法院聲請裁定強制執行。」等語，前揭方案經勞資爭議
    雙方同意，而於調解紀錄簽名，相對人卻未依約履行。是系
    爭調解方案之內容與聲請人之主張相符，則聲請人以相對人
    屆期未依調解紀錄履行，聲請裁定就相對人應給付聲請人43
    ,985元部分，准予強制執行，核與前揭規定相合，應予准許
    。
四、據上論結，依勞資爭議處理法第59條第1 項前段，非訟事件
    法第21條第2項、第24條第1項，民事訴訟法第95條、第78條
    ，裁定如主文。
中　　華　　民　　國 　111　　年　　 5　　月  　27　　日
                    勞動法庭  法　官　陳景裕
正本係照原本作成。
如不服本裁定應於送達後10日內向本院提出抗告狀。
中　　華　　民　　國　 111　　年　　 5　　月　　27　　日
                              書記官　黃國忠